ACORDAO-COMPLETO-2464602

ACÓRDÃO 924/2021 ATA 14/2021 - PLENÁRIO

VISTOS, relatados e discutidos estes autos de solicitação formulada por meio do Ofício nº 1174/2020/GAB-GM/MAPA, de 22/10/2020, pela Exma. Sra. Tereza Cristina Correa da Costa Dias, como Ministra de Estado da Agricultura, Pecuária e Abastecimento, com vistas à prorrogação, até 1º de dezembro de 2021, do prazo de 180 dias previsto no art. 11 da Instrução Normativa TCU nº 71, de 2012, para o encaminhamento dos 85 processos de tomada de contas especial sobre os 39 convênios e os 46 contratos de repasse, além dos 11 processos integrantes do passivo processual para outras 26 tomadas de contas especiais decorrentes do Acórdão 1416/2019-TCU-Plenário;
ACORDAM os Ministros do Tribunal de Contas da União, reunidos em Sessão do Plenário, ante as razões expostas pelo Relator, em:
9.1. receber a presente solicitação formulada por meio do Ofício nº 1174/2020/GAB-GM/MAPA, de 22/10/2020, nos termos do art. 11, § 2º, da Instrução Normativa TCU nº 71, de 2012;
	9.2. deferir parcialmente a presente solicitação formulada por meio do Ofício nº 1174/2020/GAB-GM/MAPA, de 22/10/2020, em face, entre outros eventuais processos, dos 85 processos de tomada de contas especial sobre os 39 convênios e os 46 contratos de repasse, além dos 11 processos integrantes do passivo processual para outras 26 tomadas de contas especiais decorrentes do Acórdão 1416/2019-TCU-Plenário, e, assim, passar a definir o seguinte limite temporal: 
	9.2.1. fixar em caráter improrrogável, para os processos sobre os convênios ou instrumentos congêneres com o prazo de prescrição da pretensão punitiva no TCU tendente a escoar até o final de 2022, a adicional extensão do prazo para até 1º/9/2021 com vistas ao pleno e efetivo encaminhamento dos respectivos processos de tomada de contas especial, já contemplando aí a subjacente manifestação legal, inclusive, do controle interno e da Ministra de Estado;
	9.2.2. fixar em caráter improrrogável, para os demais processos sobre os convênios ou instrumentos congêneres com o prazo de prescrição da pretensão punitiva no TCU já escoado ou tendente a escoar a partir de 2023, a adicional extensão do prazo para até 1º/12/2021 com vistas ao pleno e efetivo encaminhamento dos respectivos processos de tomada de contas especial, já contemplando aí a subjacente manifestação legal, inclusive, do controle interno e da Ministra de Estado;
	9.3. enviar a cópia deste Acórdão, com o Relatório e a Proposta de Deliberação, à ilustre solicitante, para ciência e adoção das medidas cabíveis dentro dos referidos prazos ora fixados; 
9.4. promover, por intermédio da respectiva unidade técnica no TCU, o monitoramento sobre o efetivo cumprimento do item 9.2 deste Acordão, devendo a unidade técnica atribuir, ainda, a necessária urgência e a eficaz prioridade na superveniente análise dos aludidos processos de tomada de contas especial enviados pelo MAPA ao TCU; e
	9.5. arquivar o presente processo, sem prejuízo do monitoramento determinado pelo item 9.4 deste Acórdão.

Solicitação de prorrogação do prazo previsto no art. 11 da Instrução Normativa TCU nº 71/2012 para o encaminhamento ao Tribunal de Contas da União de tomadas de contas especiais.

Ministério da Agricultura, Pecuária e Abastecimento (MAPA).

3. Solicitante: Exma. Sra. Tereza Cristina Correa da Costa Dias, como Ministra de Estado da Agricultura, Pecuária e Abastecimento.

Ministro Augusto Nardes.

13.1. Ministros presentes: Ana Arraes (Presidente), Walton Alencar Rodrigues, Benjamin Zymler, Augusto Nardes (Revisor), Raimundo Carreiro, Bruno Dantas, Vital do Rêgo e Jorge Oliveira.
13.2. Ministros-Substitutos presentes: Augusto Sherman Cavalcanti, Marcos Bemquerer Costa e André Luís de Carvalho (Relator).

ANDRÉ DE CARVALHO

Trata-se de solicitação formulada por meio do Ofício nº 1174/2020/GAB-GM/MAPA, de 22/10/2020, pela Exma. Sra. Tereza Cristina Correa da Costa Dias, como Ministra de Estado da Agricultura, Pecuária e Abastecimento, com vistas à prorrogação, até 1º de dezembro de 2021, do prazo de 180 dias previsto no art. 11 da Instrução Normativa TCU nº 71, de 2012, para o encaminhamento dos 85 processos de tomada de contas especial sobre os 39 convênios e os 46 contratos de repasse, além dos 11 processos integrantes do passivo processual para outras 26 tomadas de contas especiais decorrentes do Acórdão 1416/2019-TCU-Plenário.
2.	Após a análise do feito, o Assessor Cláudio Fernandes de Almeida lançou o seu parecer à Peça 18, com a anuência do dirigente da Secex-TCE (Peça 19) , nos seguintes termos:
	" (...)  Por intermédio do Ofício nº 1174/2020/GAB-GM/MAPA, de 22/10/2020 (peça 11) , a Ministra de Estado da Agricultura, Pecuária e Abastecimento, Sra. Tereza Cristina Correa da Costa Dias, requer, em caráter excepcional, a prorrogação, até 1º de dezembro de 2021, para o encaminhamento de 85 processos de tomadas de contas especiais inerentes a 39 convênios e 46 contratos de repasse (peça 13) , bem como de 11 processos integrantes do passivo de 26 tomadas de contas especiais que foram objeto do Acórdão 1416/2019-TCU-Plenário (peça 16) .
2.	No que tange às tomadas de contas especiais que foram objeto do Acórdão 1416/2019-TCU-Plenário, a Assessoria de Controle Interno do MAPA aponta que, embora tenha havido uma redução de pendências da ordem de 58%, ainda resta um estoque de 11 processos passíveis de instauração de tomada de contas especial e, cujo prazo de remessa ao Tribunal, expira em 1º/12/2020. Em complemento às suas razões para justificar o novo pedido de dilação de prazo, alega-se ainda o entrave às inspeções in loco acarretado pela pandemia de Covid-19. A título de registro, tais processos referem-se à Secretaria de Aquicultura e Pesca/MAPA (peça 17) .
3.	Quanto aos 85 processos de tomadas de contas especiais inerentes a 39 convênios e 46 contratos de repasse sob a responsabilidade da Secretaria de Agricultura Familiar e Cooperativismo, as justificativas para se pleitear a prorrogação de remessa das tomadas de contas especiais até 1º/12/2021 são as seguintes (peça 12) :
a)	que a unidade de análise de prestação de contas da SAF/MAPA esteve dedicada no período na resolução dos convênios enquadrados na análise informatizada nos termos da Instrução Normativa Interministerial MP/MF/CGU nº 5/2018, resultando na baixa de 178 convênios;
b)	na sequência, foi dado início na análise dos instrumentos que não foram enquadrados na análise informatizada, com vistas, após a sua conclusão, a aplicação da Instrução Normativa ME/CGU nº 1/2019 que estende a possibilidade da análise informatizada para convênios com prestação de contas enviada a partir de 01/09/2018;
c)	em momentos distintos, os servidores da unidade foram alocados em força-tarefa para, primeiramente, analisar propostas de celebração de convênios no final de 2019 e, mais recentemente, já em 2020, analisar as licitações enviadas para aceite desses mesmos convênios, com vistas à liberação de recursos para aquisição de equipamentos; e
d)	por fim, o estabelecimento do Plano de Ação junto ao próprio TCU, com real dimensionamento da demanda existente na SAF/MAPA e a capacidade operacional atual.
4.	Ainda em relação aos 85 processos de tomadas de contas especiais inerentes a 39 convênios e 46 contratos de repasse sob a responsabilidade da Secretaria de Agricultura Familiar e Cooperativismo, é importante destacar que, por erro cometido no processamento de registro de documentos, o Ofício nº 808/2019GAB-GM/MAPA, de 4/9/2019, subscrito pela Ministra de Estado da Agricultura, Pecuária e Abastecimento, Sra. Tereza Cristina Correa da Costa Dias, não foi carreado a processo de solicitação previamente autuado (peça 14) .
5.	A par do relatado no item anterior, foram realizadas reuniões entre representantes do MAPA e da Secex-TCE, ocasião em que ficou acordado que o ente governamental elaboraria um novo pedido de dilação de prazo, o qual retrataria a situação atualizada das tomadas de contas especiais da Secretaria de Agricultura Familiar e Cooperativismo. Nesse sentido, tem-se o documento acostado à peça 11.
6.	O art. 19-A da Instrução Normativa-TCU nº 71/2012 assim dispõe:
Art. 19-A. Os órgãos e entidades competentes têm até o dia 1º de dezembro de 2018 para encaminhar ao Tribunal de Contas da União as respectivas tomadas de contas especiais, nos casos exigidos pela legislação, cujas datas de início de contagem, na forma dos artigos 4º, § 1º, 11 e 13, são anteriores a 12 de dezembro de 2016, data da publicação da IN-TCU nº 76/2016, aplicando-se o disposto no art. 12 às hipóteses de descumprimento do citado prazo, inclusive no tocante às sanções a serem impostas aos responsáveis.
7.	Por sua vez, o art. 11 da Instrução Normativa-TCU nº 71/2012 assim dispõe:
Art. 11. A tomada de contas especial deve ser encaminhada ao Tribunal de Contas da União em até cento e oitenta dias após a sua instauração.
§ 1º Decisão Normativa poderá fixar prazos diferentes daquele especificado no caput.
§ 2º Os prazos estabelecidos podem ser prorrogados pelo Plenário do Tribunal de Contas da União, em caráter excepcional, mediante solicitação fundamentada, formulada, conforme o caso, pelo Presidente da Câmara dos Deputados, do Senado Federal, do Supremo Tribunal Federal, dos demais Tribunais Superiores, dos Tribunais Federais nos Estados e no Distrito Federal e do Tribunal de Contas da União; Procurador-Geral da República; Ministro de Estado, ou outras autoridades de nível hierárquico equivalente; e, ainda, por Presidente de conselho federal de fiscalização profissional (NR) (Instrução Normativa nº 76, de 23/11/2016, DOU de 12/12/2016) .
§ 3º Nos casos em que os trabalhos a cargo do órgão de controle interno não possam ser concluídos a tempo, o respectivo dirigente máximo poderá solicitar, mediante pedido fundamentado, a prorrogação de prazo para apresentação das peças que lhe são pertinentes.
8.	Com efeito, a justificativa apresentada pela Ministra de Estado e pela Assessoria de Controle Interno são dotadas de plausibilidade, uma vez que, mesmo com a situação atípica vivenciada em 2020, houve avanços em relação às tomadas de contas especiais que haviam sido objeto do Acórdão 1416/2019-TCU-Plenário (Secretaria de Aquicultura e Pesca) . O mesmo pode-se dizer em relação à atuação da Secretaria de Agricultura Familiar e Cooperativismo, a qual demonstrou a adoção de critérios para resolver o problema de análise de prestações de contas de convênios e/ou outros ajustes e instrução e remessa ao Tribunal de tomadas de contas especiais.
9.	Portanto, em face dos argumentos apresentados pelo Ministério da Agricultura, Pecuária e Abastecimento, opinamos no sentido de se conhecer da presente solicitação e, no mérito, conceder a dilação de prazo nos seguintes termos:
a)	conceder, em caráter improrrogável, prazo adicional até o dia 1º/12/2021, para que o Ministério da Agricultura, Pecuária e Abastecimento remeta ao Tribunal de Contas da União as tomadas de contas especiais pendentes de análise que foram objeto do Acórdão 1416/2019-TCU-Plenário; e 
b)	prorrogar, até o dia 1º/12/2021, o prazo para conclusão e remessa das tomadas de contas especiais dos convênios e contratos de repasse integrantes da tabela acostada à peça 13 do presente processo.
10.	A situação em análise cuida de processos ainda não autuados no TCU. A Portaria- Presidência nº 7/2014 não delega expressamente aos secretários de controle externo a apreciação e o atendimento do pedido de prorrogação de prazo para encaminhamento de tomada de contas especial ao Tribunal de Contas de União. Diante da ausência de disciplinamento específico quanto à autoridade competente para apreciar esse tipo de pleito, este processo deve ser submetido ao elevado descortino do Relator das Prestações de Contas do instaurador, para posterior apreciação do Plenário do TCU, conforme verificado em recente precedente deste Tribunal, qual seja, Acórdão 2815/2018-TCU-Plenário (Relator Ministro André de Carvalho) .
11.	Diante das informações acima, será proposto o encaminhamento destes autos ao Gabinete do Relator das Contas do Ministério da Agricultura, Pecuária e Abastecimento, Ministro- Substituto, André Luís de Carvalho (LUJ 2019/2020 - Lista 12) , para que avalie a conveniência e a oportunidade da concessão das prorrogações nos termos requeridos.
12.	Em face do exposto, com fundamento no art. 11, § 2º, da Instrução Normativa-TCU nº 71/2012, submetemos o presente processo à consideração superior, para posterior envio ao Relator, Excelentíssimo Senhor Ministro-Substituto, André Luís de Carvalho, com as seguintes propostas:
a)	conhecer desta solicitação, para, no mérito, deferi-la;
b)	conceder, em caráter improrrogável, prazo adicional até o dia 1º/12/2021, para que o Ministério da Agricultura, Pecuária e Abastecimento remeta ao Tribunal de Contas da União as tomadas de contas especiais pendentes de análise que foram objeto do Acórdão 1416/2019-TCU-Plenário;
c)	prorrogar, até o dia 1º/12/2021, o prazo para conclusão e remessa das tomadas de contas especiais dos convênios e contratos de repasse integrantes da tabela acostada à peça 13 do presente processo.
d)	informar ao solicitante sobre a decisão que vier a ser adotada em relação ao presente pleito; e
e)	encerrar o presente processo, uma vez que o mesmo cumpriu o objetivo para o qual foi constituído, nos termos do art. 169, inciso V, do RI/TCU.".
É o Relatório.

não há.

Não atuou.

SOLICITAÇÃO. PEDIDO DE PRORROGAÇÃO DO PRAZO PREVISTO NO ART. 11 DA INSTRUÇÃO NORMATIVA TCU Nº 71, DE 2012, PARA O ENCAMINHAMENTO DAS TOMADAS DE CONTAS ESPECIAIS. PRAZO INICIAL DE ENTREGA PREVISTO PARA 1°/12/2018 E PRORROGADO DUAS VEZES (PARA 1°/12/2019 E, POSTERIORMENTE, PARA 1°/12/2020). RECEBIMENTO DA SOLICITAÇÃO. DEFERIMENTO PARCIAL DO PEDIDO. COMUNICAÇÃO.

SOLICITAÇÃO (SOLI)

Secretaria de Controle Externo de Tomada de Contas Especial (Secex-TCE).

Trata-se de solicitação formulada por meio do Ofício nº 1174/2020/GAB-GM/MAPA, de 22/10/2020, pela Exma. Sra. Tereza Cristina Correa da Costa Dias, como Ministra de Estado da Agricultura, Pecuária e Abastecimento, com vistas à prorrogação, até 1º de dezembro de 2021, do prazo de 180 dias previsto no art. 11 da Instrução Normativa TCU nº 71, de 2012, para o encaminhamento dos 85 processos de tomada de contas especial sobre os 39 convênios e os 46 contratos de repasse, além dos 11 processos integrantes do passivo processual para outras 26 tomadas de contas especiais decorrentes do Acórdão 1416/2019-TCU-Plenário.
2. 	O TCU deve receber, preliminarmente, a presente solicitação, nos termos do art. 11, § 2º, da Instrução Normativa TCU nº 71, de 2012.
3.	No mérito, ao discorrer sobre os 85 processos de tomadas de contas especiais inerentes aos 39 convênios e aos 46 contratos de repasse sob a responsabilidade da Secretaria de Agricultura Familiar e Cooperativismo, a solicitante teria informado que a dilação do prazo para a remessa das respectivas tomadas de contas especiais até 1º/12/2021 contaria com as seguintes justificativas:
	" (...) a) que a unidade de análise de prestação de contas da SAF/MAPA esteve dedicada no período na resolução dos convênios enquadrados na análise informatizada nos termos da Instrução Normativa Interministerial MP/MF/CGU nº 5/2018, resultando na baixa de 178 convênios;
	b) na sequência, foi dado início na análise dos instrumentos que não foram enquadrados na análise informatizada, com vistas, após a sua conclusão, a aplicação da Instrução Normativa ME/CGU nº 1/2019 que estende a possibilidade da análise informatizada para convênios com prestação de contas enviada a partir de 01/09/2018;
	c) em momentos distintos, os servidores da unidade foram alocados em força-tarefa para, primeiramente, analisar propostas de celebração de convênios no final de 2019 e, mais recentemente, já em 2020, analisar as licitações enviadas para aceite desses mesmos convênios, com vistas à liberação de recursos para aquisição de equipamentos; e
	d) por fim, o estabelecimento do Plano de Ação junto ao próprio TCU, com real dimensionamento da demanda existente na SAF/MAPA e a capacidade operacional atual".
4.	Por seu turno, ao discorrer sobre as tomadas de contas especiais decorrentes do Acórdão 1416/2019-TCU-Plenário, a Secex-TCE assinalou que, à Peça 17, a solicitante informou que, embora tenha ocorrido a redução de 58% nas pendências, restaria ainda o estoque de 11 processos na Secretaria de Aquicultura e Pesca tendentes a resultar na instauração de tomada de contas especial com o prazo de remessa ao TCU expirado em 1º/12/2020.
5.	De todo modo, após a análise do feito, a unidade técnica propôs a concessão do adicional prazo até 1º/12/2021, em caráter improrrogável, para o Ministério da Agricultura, Pecuária e Abastecimento remeter as tomadas de contas especiais pendentes de análise em sintonia com o Acórdão 1416/2019-TCU-Plenário, além da conclusão e da remessa das tomadas de contas especiais sobre os convênios e os contratos de repasse integrantes da tabela acostada à Peça 13.
6.	O TCU pode incorporar o parecer da unidade técnica a estas razões de decidir, sem prejuízo, contudo, de promover a improrrogável extensão adicional do aludido prazo para até 1º/9/2021.
7.	Bem se sabe que, em atendimento a semelhantes solicitações anteriores, o prazo inicial para o encaminhamento das tomadas de contas especiais integrantes do aludido passivo processual expiraria em 1°/12/2018, mas teria sido prorrogado para 1º/12/2019 por meio do Acórdão 87/2019-TCU-Plenário, e novamente prorrogado para 1°/12/2020 por meio do Acórdão 1416/2019-TCU-Plenário; tendo o TCU atendido demasiadamente, então, a todos esses diversos pedidos de prorrogação do prazo original. 
8.	Ocorre que a demasiada prorrogação do aludido prazo poderia resultar na indesejada incidência de prescrição sobre a pretensão punitiva do TCU ou sobre a pretensão de ressarcimento ao erário.
9.	O TCU deveria receber, pois, a presente solicitação para deferi-la parcialmente, passando, em caráter improrrogável, a fixar a extensão adicional do aludido prazo para até 1º/9/2021 com vistas ao pleno e efetivo encaminhamento, entre outros eventuais processos, dos 85 processos de tomada de contas especial sobre os 39 convênios e os 46 contratos de repasse, além dos 11 processos integrantes do passivo processual para outras 26 tomadas de contas especiais decorrentes do Acórdão 1416/2019-TCU-Plenário.
10.	Todavia, na presente discussão do feito, o Ministro-Revisor Augusto Nardes teria apresentado a sua relevante manifestação, com as recentes informações adicionais obtidas junto à Secex-TCE, tendo anunciado, em suma, a seguinte situação:
" (...)  7.	Remetidos os autos ao meu Gabinete e solicitado à SecexTCE as devidas informações, foram remetidas as tabelas  (...) que evidenciam a seguinte realidade em relação ao risco da prescrição da pretensão punitiva (PPP) :
a)	dos 11 convênios decorrentes do Acórdão 1416/2019-TCU-Plenário: a prescrição já ocorreu em 2 processos; em 2 (700849 e 701054) a prescrição se verificará no próximo ano; e em 7 a prescrição ocorrerá nos anos seguintes, se a causa da tomada de contas especial for a omissão do dever de prestar contas (destaque-se que não há como aferir, neste momento, se há outra causa) ;
b)	dos demais 85 processos: em 26 a prescrição já ocorreu; em 13 (704193, 704212, 728371, 729065, 728383, 752203, 727734, 727800, 617699, 700315, 700320, 700837, 716370) a prescrição se verificará no próximo ano; e nos demais, a prescrição ocorrerá nos anos seguintes, se a causa da tomada de contas especial for a omissão do dever de prestar contas (destaque-se que não há como aferir, neste momento, se há outra causa) .
8.	De posse dessas informações, e considerando que esta Casa mantém o entendimento pela imprescritibilidade do dano ao erário, trago uma proposta intermediária a este Colegiado, no sentido de:
a) fixar, para os convênios cujo prazo da prescrição da pretensão punitiva se verifique até o final de 2022, a extensão adicional do prazo para até 1º/9/2021 com vistas ao pleno e efetivo encaminhamento dos processos de tomada de contas especial.
b) para os demais processos, cujo risco de prescrição da pretensão punitiva já se concretizou ou se concretize a partir de 2023 (com base nas informações disponíveis e nos critérios hoje adotados pela jurisprudência desta Casas, uniformizada a partir do Acórdão 1441/2016-TCU-Plenário, Relator Benjamin Zymler) , proponho que se atenda à solicitação do ministério para fixar o prazo até 1º de dezembro de 2021 para o encaminhamento das TCEs ao Tribunal."  (grifou-se) 
11.	Passo a enaltecer e a acompanhar, portanto, a proposta ora oferecida pelo Ministro-Revisor, até porque os suscitados limites temporais já contemplariam o envio final de cada processo ao TCU com a subjacente manifestação legal, inclusive, do controle interno e da Ministra de Estado.
Ante o exposto, sem prejuízo de agradecer ao Ministro-Revisor Augusto Nardes pela aludida contribuição no presente feito, pugno pela prolação do Acórdão ora submetido a este Colegiado.
TCU, Sala das Sessões, em 28 de abril de 2021.
Ministro-Substituto ANDRÉ LUÍS DE CARVALHO 
Relator

Cuidam os autos, trazidos a este Plenário na sessão de 24/3/2021 pelo relator, Ministro-Substituto André Luís de Carvalho, de solicitação formulada por meio do Ofício nº 1174/2020/GAB-GM/MAPA, de 22/10/2020, pela Exma. Sra. Tereza Cristina Correa da Costa Dias, como Ministra de Estado da Agricultura, Pecuária e Abastecimento, com vistas à prorrogação, até 1º de dezembro de 2021, do prazo de 180 dias previsto no art. 11 da Instrução Normativa TCU nº 71, de 2012, para o encaminhamento dos 85 processos de tomada de contas especial sobre os 39 convênios e os 46 contratos de repasse, além dos 11 processos integrantes do passivo processual para outras 26 tomadas de contas especiais decorrentes do Acórdão 1416/2019-TCU-Plenário.
2. 	Conforme elucidado pelo eminente relator, a solicitação foi devidamente justificada e a SecexTCE, ao analisar o pleito, propôs a concessão do adicional prazo até 1º/12/2021, em caráter improrrogável, para o Ministério da Agricultura, Pecuária e Abastecimento remeter as tomadas de contas especiais pendentes de análise em sintonia com o Acórdão 1416/2019-TCU-Plenário, além da conclusão e da remessa das tomadas de contas especiais sobre os convênios e os contratos de repasse integrantes da tabela acostada à Peça 13.
3.	Ao acolher parcialmente a proposta da SecexTCE, o relator rememorou que este Tribunal já concedeu prorrogações em solicitações anteriores e ponderou que a demasiada postergação do prazo poderia resultar na indesejada incidência de prescrição sobre a pretensão punitiva do TCU ou sobre a pretensão de ressarcimento ao erário.
4.	Por esse motivo, propôs que que o TCU deveria fixar a extensão adicional do aludido prazo para até 1º/9/2021 com vistas ao pleno e efetivo encaminhamento, entre outros eventuais processos, dos 85 processos de tomada de contas especial sobre os 39 convênios e os 46 contratos de repasse, além dos 11 processos integrantes do passivo processual para outras 26 tomadas de contas especiais decorrentes do Acórdão 1416/2019-TCU-Plenário.
5.	Não obstante alinhar-me totalmente às preocupações do relator quanto ao risco de prescrição, me ressenti de informações nos autos para fazer essa análise. Também chamou minha atenção a concordância da SecexTCE, especializada no tema, com o pedido de prorrogação.
6.	Por esse motivo, solicitei vistas do processo para um exame mais aprofundado da solicitação sob análise.
7.	Remetidos os autos ao meu Gabinete e solicitado à SecexTCE as devidas informações, foram remetidas as tabelas juntadas à peça ??? que evidenciam a seguinte realidade em relação ao risco da prescrição da pretensão punitiva (PPP) :
a)	dos 11 convênios decorrentes do Acórdão 1416/2019-TCU-Plenário: a prescrição já ocorreu em 2 processos; em 2 (700849 e 701054) a prescrição se verificará no próximo ano; e em 7 a prescrição ocorrerá nos anos seguintes, se a causa da tomada de contas especial for a omissão do dever de prestar contas (destaque-se que não há como aferir, neste momento, se há outra causa) ;
b)	dos demais 85 processos: em 26 a prescrição já ocorreu; em 13 (704193, 704212, 728371, 729065, 728383, 752203, 727734, 727800, 617699, 700315, 700320, 700837, 716370) a prescrição se verificará no próximo ano; e nos demais, a prescrição ocorrerá nos anos seguintes, se a causa da tomada de contas especial for a omissão do dever de prestar contas (destaque-se que não há como aferir, neste momento, se há outra causa) .
8.	De posse dessas informações, e  considerando que esta Casa mantém o entendimento pela imprescritibilidade do dano ao erário, trago uma proposta intermediária a este Colegiado, no sentido de:
	a) fixar, para os convênios cujo prazo da prescrição da pretensão punitiva se verifique até o final de 2022, a extensão adicional do prazo para até 1º/9/2021 com vistas ao pleno e efetivo encaminhamento dos processos de tomada de contas especial.
	b) para os demais processos, cujo risco de prescrição da pretensão punitiva já se concretizou ou se concretize a partir de 2023 (com base nas informações disponíveis e nos critérios hoje adotados pela jurisprudência desta Casas, uniformizada a partir do Acórdão 1441/2016-TCU-Plenário, Relator Benjamin Zymler) , proponho que se atenda à solicitação do ministério para fixar o prazo até 1º de dezembro de 2021 para o encaminhamento das TCEs ao Tribunal.
TCU, Sala das Sessões Ministro Luciano Brandão Alves de Souza, em 28 de abril de 2021.
Ministro JOÃO AUGUSTO RIBEIRO NARDES 
Relator